【裁判字號】    97,抗,306
【裁判日期】    970408
【裁判案由】    本票裁定
【裁判全文】
臺灣臺北地方法院民事裁定               97年度抗字第306號
抗  告  人  甲○○
                        之4號.
上列抗告人因與相對人國泰世華商業銀行股份有限公司間聲請本
票裁定事件，對於民國97年2月14日本院簡易庭97年度票字第570
3號裁定提起抗告，本院裁定如下：
    主  文
抗告駁回。
抗告費用新台幣壹仟元由抗告人負擔。
    理  由
一、相對人於原審聲請意旨略以：伊執有抗告人於民國95年5月
    22日簽發，票面金額新台幣（下同）23,386元，付款地在台
    北市，約定利息按年利率8％計算，到期日96年11月4日，並
    免除作成拒絕證書之本票一紙（下稱系爭本票），經伊於到
    期日提示，僅獲償部分票款，尚有20,742元未受償。爰依票
    據法第123條規定，聲請裁定就上開未付票款本息准許強制
    執行等語。
    原審就系爭本票中之20,742元及自96年11月4日起算之約定
    利息，裁定准許強制執行。
二、抗告意旨略以：相對人於行使追索權之前，依法應遵期為付
    款之提示，相對人雖主張其於票載到期日向伊為付款之提示
    及催討，但並未提出相關證據，原審竟裁定准許強制執行，
    自有未當，爰提起抗告，求予廢棄原裁定等語。
三、按本票載明免除作成拒絕證書，則執票人聲請裁定准予強制
    執行時，毋庸提出已為付款提示之證據。且本票執票人依票
    據法第123條規定向本票發票人行使追索權，聲請法院裁定
    准予強制執行，係屬非訟事件，對於此項聲請所為裁定，僅
    依非訟事件程序，就本票形式上之要件是否具備予以審查為
    已足，並無確定實體上法律關係存否之效力。如發票人主張
    執票人未為提示，依票據法第124條準用同法第95條但書之
    規定，應由其負舉證之責（最高法院84年度台抗字第22號裁
    定參照）。
四、經查：相對人主張之事實，業據提出本票一紙為證，並為抗
    告人所不爭執，而原審就系爭本票為形式上之審查，認其已
    具備本票各項記載事項，合於票據法第120條規定，屬有效
    之本票，乃裁定准許強制執行，並無不合。又系爭本票既載
    明免除作成拒絕證書，依上開說明，相對人聲請裁定准予強
    制執行時，無須提出已為付款提示之證據，而抗告人既主張
    相對人未為提示，則依票據法第124條準用同法第95條但書
    規定，自應由抗告人負舉證之責，惟抗告人對此有利於己之
    主張，並未舉證以實其說，所辯自無足採。從而，抗告意旨
    指摘原裁定不當，求予廢棄，為無理由，應予駁回。爰裁定
    如主文。
中    華    民    國    97    年    4     月    8     日
                  民事第六庭    審判長法  官  張競文
                                      法  官  蕭清清
                                      法  官  曾部倫
以上正本係照原本作成。
本裁定不得抗告。
中    華    民    國    97    年    4     月    9     日
                                    書記官  謝梅琴


司法院資訊處製作；財團法人民間司法改革基金會備份。
